最高法院民事裁定　　　　　　　　　　110年度台上字第575號
上　訴　人　中國時報文化事業股份有限公司
 
法定代理人　王　丰
訴訟代理人　陳文元律師
複 代理 人　陳哲民律師
被 上訴 人　陳志東
訴訟代理人　張譽尹律師
　　　　　　嚴心吟律師
上列當事人間請求確認僱傭關係存在等事件，上訴人對於中華民
國109年9月29日臺灣高等法院第二審判決（107 年度重勞上字第
61號），提起上訴，本院裁定如下：
    主  文
上訴駁回。
第三審訴訟費用由上訴人負擔。
    理  由
    按上訴第三審法院，非以原判決違背法令為理由，不得為之
。又提起上訴，上訴狀內應記載上訴理由，其以民事訴訟法第46
9 條所定事由提起第三審上訴者，應於上訴狀內表明原判決所違
背之法令及其具體內容、暨依訴訟資料合於該違背法令之具體事
實。其依同法第469條之1規定提起上訴者，並應具體敘述為從事
法之續造、確保裁判之一致性或其他所涉及之法律見解具有原則
上重要性之理由。同法第467條、第470條第2 項分別定有明文。
而依同法第468 條規定，判決不適用法規或適用不當者，為違背
法令；依同法第469 條規定，判決有該條所列各款情形之一者，
為當然違背法令。是當事人提起第三審上訴，如合併以同法第46
9條及第469條之1 之事由為上訴理由時，其上訴狀或理由書應表
明該判決所違背之法令條項，有關之司法院解釋、憲法法庭裁判
，或成文法以外之習慣或法理等及其具體內容，暨係依何訴訟資
料合於該違背法令之具體事實，並具體敘述為從事法之續造、確
保裁判之一致性或其他所涉及之法律見解具有原則上重要性之理
由。如未依上述方法表明，或其所表明者與上開法條規定不合時
，即難認為已合法表明上訴理由，其上訴自非合法。
    本件上訴人對於原判決關於其敗訴部分提起第三審上訴，雖
以該部分判決違背法令為由，惟核其上訴理由狀所載內容，係就
原審取捨證據、認定事實之職權行使所論斷：被上訴人自民國98
年7月1日起任職於上訴人公司，擔任影視生活中心記者（下稱原
職），上訴人於106年5月3 日通知被上訴人調至編輯部編輯攝影
中心擔任編輯人員（下稱新職），於同年月15日報到（下稱系爭
調職）。上訴人為系爭調職並無敘明調職原因、目的之簽呈，且
調職公告僅單純表明將被上訴人調任新職，難認上訴人係基於培
訓多元人力之企業經營需求而為系爭調職。被上訴人之主管陳昱
翰於106年3月3日、4月11日在「旺中美食 &×旅遊」LINE群組發
表甚多火爆、情緒性之言論，對群組內受其管理之員工造成心理
壓力及不適，被上訴人乃於同年4月11 日在該群組內發言，回應
陳昱翰之管理風格及上開言論，陳昱翰對之不滿，以更火爆、情
緒性之表達方式，先後要求被上訴人於同年4月12日、17 日進辦
公室解釋其發言內容，被上訴人則說明已預先安排採訪工作而無
法到場，並提出工作紀錄及成果，復於同年月19日提出休假單，
而未於是日到辦公室，則被上訴人對陳昱翰之情緒化管理方式，
所為反應尚稱平和，並持續提出工作成果，尚難僅因其未依陳昱
翰之要求於指定時間進辦公室，即謂其不服從主管指揮監督，而
有調職之必要。被上訴人之原職並無固定上下班時間，對於採訪
對象、稿單之主題及內容，均賦予記者決定權限，其工作有無完
成，視其有無依採訪結果提交稿單而定，而新職之工作時間、地
點較原職之限制多，對被上訴人較為不利，是系爭調職違反勞動
基準法第10條之1 規定，為不合法，被上訴人得續任原職，而無
庸赴新職報到。上訴人於106年5月18日即取消被上訴人以中時電
子報發稿之權限，已表示拒絕受領被上訴人提供勞務，而被上訴
人固於同年月31日未發稿亦未請假，然其於同年6月1日、2 日以
電子郵件傳送稿單方式交付其工作成果，難認其於該2 日屬曠職
，是上訴人於同年月28日以被上訴人自同年5月31日起至6月2 日
止連續曠職3日為由，依勞動基準法第12條第1項第6 款規定終止
兩造間勞動契約（下稱系爭契約），難謂有據。又被上訴人於10
6年5月18日於個人臉書、中時旅遊美食粉絲專頁及「烏雲也美麗
」媒體平台發表「中國時報請停止踐踏媒體尊嚴」文章（下稱系
爭文章），雖有上訴人之業配業主、金額等截圖資料，惟上訴人
就該等資料並未為合理之保密措施或要求群組成員保密，且未證
明其因系爭文章所透露之資訊究受有何損害，難認被上訴人有何
違反工作規則情節重大之情事，上訴人據以依勞動基準法第12條
第1項第4款規定終止系爭契約，亦非合法等情，指摘為不當，並
就原審命為辯論及已論斷者，泛言謂為違法，而非表明該部分判
決所違背之法令及其具體內容，暨依訴訟資料合於該違背法令之
具體事實，更未具體敘述為從事法之續造、確保裁判之一致性或
其他所涉及之法律見解具有原則上重要性之理由，難認其已合法
表明上訴理由。依首揭說明，應認其上訴為不合法。末查本院98
年度台上字第1093號裁定意旨，係謂勞工對於雇主所為合法調職
之勞動條件雖有不同意見，尚不得據以為拒絕給付勞務之正當事
由，與本件前提事實並不相同，自無從比附援引，附此敘明。
    據上論結，本件上訴為不合法。依民事訴訟法第481 條、第
444條第1項、第95條、第78條，裁定如主文。 
中    華    民    國   111    年    6     月    9     日
                      最高法院勞動法庭
                          審判長法官  高  孟  焄  
                                法官  蘇  芹  英  
                                法官  邱  璿  如  
                                法官  徐  福  晋  
                                法官  彭  昭  芬  
本件正本證明與原本無異
                                      書  記  官
中    華    民    國   111    年    6     月    14    日